臺灣高等法院臺中分院刑事裁定　
111年度聲字第1720號
聲  請  人  臺灣高等檢察署臺中檢察分署檢察官     
受  刑  人  曾俞緯



上列聲請人因受刑人數罪併罰有二裁判以上，聲請定其應執行之
刑（聲請案號：111年度執聲字第744號），本院裁定如下：
    主  文
曾俞緯因犯如附表所示各罪所處之刑，應執行有期徒刑肆年伍月
。
    理  由
一、聲請意旨略以：受刑人曾俞緯前因違反毒品危害防制條例數
    罪，先後經判決確定如附表。數罪中雖有刑法第50條第1項
    但書所列情形，惟受刑人已請求檢察官聲請定應執行刑，有
    臺灣彰化地方檢察署民國111年7月5日是否聲請定刑聲請書
    足稽，應依刑法第50條第2項、第53條、第51條第5款規定，
    定其應執行之刑，爰依刑事訴訟法第477條第1項聲請裁定等
    語。
二、按刑法第50條規定：「（第一項）裁判確定前犯數罪者，併
    合處罰之。但有下列情形之一者，不在此限：一得易科罰金
    之罪與不得易科罰金之罪。二得易科罰金之罪與不得易服社
    會勞動之罪。三得易服社會勞動之罪與不得易科罰金之罪。
    四得易服社會勞動之罪與不得易服社會勞動之罪。（第二項
    ）前項但書情形，受刑人請求檢察官聲請定應執行刑者，依
    第51條規定定之。」若受刑人就其所犯數罪所處之各刑，有
    刑法第50條第1項但書之情形，而欲一同併合處罰時，應由
    受刑人請求檢察官向法院聲請定應執行刑，檢察官不得自行
    依職權逕向法院聲請，以維受刑人之權益。又法律上屬於自
    由裁量之事項，有其外部性界限及內部性界限，並非概無拘
    束。依據法律之具體規定，法院應在其範圍選擇為適當之裁
    判者，為外部性界限；而法院為裁判時，應考量法律之目的
    ，及法律秩序之理念所在者，為內部性界限。法院為裁判時
    ，二者均不得有所踰越。在數罪併罰，有二裁判以上，定其
    應執行之刑時，固屬於法院自由裁量之事項，然仍應受前揭
    外部性界限及內部性界限之拘束（最高法院94年度台非字第
    233號判決意旨參照）。
三、經查：
　㈠本件受刑人所犯如附表所示各罪，先後經臺灣彰化地方法院
    及本院分別判處如附表所示之刑，均確定在案。其中附表編
    號1所示之罪為得易科罰金及得易服社會勞動之罪；附表編
    號2至5所示之罪為不得易科罰金、不得易服社會勞動之罪，
    屬刑法第50條第1項但書之情形。茲檢察官依受刑人之請求
    聲請合併定其應執行之刑，有卷附受刑人111年7月5日之「
    臺灣彰化地方檢察署(執強)刑法第50條第1項但書案件是否
    聲請定刑聲請書」乙份可稽，是依刑法第50條第2項之規定
    ，聲請人就附表所示各罪聲請定其應執行之刑，核屬正當。
　㈡按定應執行刑，不僅攸關國家刑罰權之行使，於受刑人之權
    益亦有重大影響，除顯無必要或有急迫情形外，法院於裁定
    前，允宜予受刑人以言詞、書面或其他適當方式陳述意見之
    機會，程序保障更加周全。本件經本院通知受刑人陳述意見
    ，受刑人於111年8日22日親自收受本院函文後，表示無意見
    ，有本院送達證書、陳述意見調查表在卷可憑(見本院卷第1
    11、115至118頁)。
　㈢爰審酌本件受刑人所犯如附表所示各罪，其中附表編號2至5
    所示之罪，經臺灣彰化地方法院以109年度訴字第636號判決
    定應執行刑有期徒刑4年，嗣經本院以110年度上訴字第575
    號判決駁回上訴，再經最高法院以111年度台上字第103號判
    決駁回上訴確定，有各該判決書、裁定及臺灣高等法院被告
    前案紀錄表在卷可稽。是以，本院定應執行刑，除不得逾越
    刑法第51條第5款所定法律之外部界限，亦應受內部界限及
    不利益變更禁止原則之拘束，並考量受刑人所犯如附表所示
    各罪之犯罪態樣、犯罪時間、侵害法益、各罪依其犯罪情節
    所量定之刑，及前揭所述之比例原則、責罰相當原則等自由
    裁量權之內部性界限等情，合併定其應執行之刑如主文所示
    。
　㈣至於已執行部分，自不能重複執行，應由檢察官於指揮執行
    時扣除之，此與定應執行刑之裁定無涉，是附表編號1所示
    之罪雖已依臺灣彰化地方檢察署109年度執字第1028號執行
    完畢，仍應與附表編號2至5未執行完畢之罪合併定其應執行
    之刑，俟檢察官執行時，再予扣除，附此敘明。
四、據上論結，爰依刑事訴訟法第477條第1項，刑法第50條第2
    項、第53條、第51條第5款，裁定如主文。
中　　華　　民　　國　　111 　年　　9 　　月　　15　　日
            刑事第三庭  審判長法  官  楊  真  明
                              法  官  邱  顯  祥
                              法  官  李  明  鴻 
以上正本證明與原本無異。
如不服本裁定，得於收受送達後5日內向本院提出抗告書狀（須
附繕本）。因疫情而遲誤不變期間，得向法院聲請回復原狀。
                              書記官  陳  慈  傳   
　　　　　　　　　　　　　　　 
中　　華　　民　　國　　111 　年　　9 　　月　　15　　日

【附表】
編           號  1 2 3 罪           名  毒品危害防制條例 毒品危害防制條例 毒品危害防制條例 宣     告    刑  有期徒刑6月 有期徒刑3年8月 有期徒刑3年8月 犯  罪  日   期  108年6月10日 108年3月5日 108年4月19日 偵查(自訴)機關年  度  案  號  彰化地檢108年度毒偵字第1488號 彰化地檢108年度偵字第6401、7064號 彰化地檢108年度偵字第6401、7064號 最後事實審 法        院 臺灣彰化地方法院 臺灣高等法院 臺中分院 臺灣高等法院 臺中分院  案        號 108年度簡字第2164號 110年度上訴字第575號(原附表誤載為111年度) 110年度上訴字第575號(原附表誤載為111年度)  判 決  日 期 108/12/31     110/08/04     110/08/04 確定判決 法        院 臺灣彰化地方法院 臺灣高等法院 臺中分院 臺灣高等法院 臺中分院  案        號 108年度簡字第2164號 110年度上訴字第575號(經最高法院111年度台上字第103號判決不合法駁回上訴) 110年度上訴字第575號(經最高法院111年度台上字第103號判決不合法駁回上訴)  判決確定日期 109/02/05 111/01/20 111/01/20 是否為得易科罰金、得易服社會勞動之案件  得易科、社勞 不得易科、社勞 不得易科、社勞 備           註  彰化地檢109年度執字第1028號 (已執畢) 彰化地檢111年度執字第613號     編號2至5曾定應執行有期徒刑4年  
編           號  4 5 罪           名  毒品危害防制條例 毒品危害防制條例 宣     告    刑  有期徒刑3年7月 有期徒刑3年7月 犯  罪  日   期  108年6月4日 108年4月17日 偵查(自訴)機關年  度  案  號  彰化地檢108年度偵字第6401、7064號 彰化地檢108年度偵字第6401、7064號 最後事實審 法        院 臺灣高等法院 臺中分院 臺灣高等法院 臺中分院  案        號 110年度上訴字第575號(原附表誤載為111年度) 110年度上訴字第575號(原附表誤載為111年度)  判 決  日 期     110/08/04     110/08/04 確定判決 法        院 臺灣高等法院 臺中分院 臺灣高等法院 臺中分院  案        號 110年度上訴字第575號(經最高法院111年度台上字第103號判決不合法駁回上訴) 110年度上訴字第575號(經最高法院111年度台上字第103號判決不合法駁回上訴)  判決確定日期 111/01/20 111/01/20 是否為得易科罰金、得易服社會勞動之案件  不得易科、社勞 不得易科、社勞 備           註  彰化地檢111年度執字第613號    編號2至5曾定應執行有期徒刑4年